pt-BR: Peças de instrumento incluídas: Barrilete (adicional/alternativo); Campana; Estojo; Escova de limpeza; Pano de limpeza; Pano de secagem; Graxa para cortiça; Abraçadeira; Lira; Boquilha; Tampa da boquilha; Protetor de sapatilha; Estojo para palhetas; Palhetas; Apoio de polegar; Outro
ja: 楽器部品付き: バレル (追加/代替); ベル; ケース; クリーニングブラシ; クリーニングクロス; クリーニングスワブ; コルクグリス; リガチャー; 譜ばさみ (ライヤー); マウスピース; マウスピースキャップ; パッドセイバー; リードケース; リード; サムレスト; その他
zh-CN: 随附的乐器零件: 二节（附加/备用）; 喇叭口; 琴盒; 清洁刷; 清洁布; 清洁拭子; 软木膏; 束圈; 谱夹; 笛头; 笛头帽; 音孔垫保护套; 哨片盒; 哨片; 拇指托; 其他
tr: Dahil enstrüman parçaları: Fıçı (ek/alternatif); Kalak; Kılıf; Temizleme fırçası; Temizleme bezi; Temizleme bezi; Mantar gresi; Bilezik; Lir; Ağızlık; Ağızlık kapağı; Ped koruyucu; Kamış kutusu; Kamışlar; Başparmak dayanağı; Diğer
bg-BG: Включени части за инструмента: Буренце (допълнително/алтернативно); Фуния; Калъф; Почистваща четка; Кърпа за почистване; Тампон за почистване; Смазка за корк; Лигатура; Лира; Мундщук; Капачка за мундщук; Предпазител за клапи; Кутия за платъци; Платъци; Опора за палец; Други
sl-SI: Vključeni deli instrumenta: Sodček (dodatni/alternativni); Odmevnik; Kovček; Ščetka za čiščenje; Krpica za čiščenje; Čistilna krpica; Mast za pluto; Ligatura; Lira; Ustnik; Pokrovček za ustnik; Ščitnik za blazinice; Škatlica za jezičke; Jezički; Naslon za palec; Drugo
da: Medfølgende instrumentdele: Pærestykke (ekstra/alternativt); Klangstykke; Etui; Rensebørste; Renseklud; Rensemoppe; Korkfedt; Bladskrue; Nodelyre; Mundstykke; Mundstykkehætte; Pad saver; Bladetui; Blade; Tommelfingerstøtte; Andet
hr-HR: Dijelovi instrumenta uključeni: Bačvica (dodatna/zamjenska); Zvono; Kovčeg; Četkica za čišćenje; Krpa za čišćenje; Krpica za čišćenje; Mast za pluto; Ligatura; Lira; Usnik; Poklopac usnika; Zaštita za jastučiće; Kutijica za jezičke; Jezičci; Oslonac za palac; Ostalo
pt-PT: Peças do instrumento incluídas: Barrilete (adicional/alternativo); Campânula; Estojo; Escova de limpeza; Pano de limpeza; Esfregão de limpeza; Massa para cortiça; Abraçadeira; Lira; Boquilha; Cobre-boquilha; Protetor de sapatilhas; Estojo de palhetas; Palhetas; Apoio de polegar; Outro
ko: 악기 부품 포함: 배럴(추가/대체품); 벨; 케이스; 청소용 브러시; 청소용 천; 청소용 스와브; 코르크 그리스; 리가춰; 라이어; 마우스피스; 마우스피스 캡; 패드 세이버; 리드 케이스; 리드; 썸 레스트; 기타
zh-TW: 隨附樂器零件: 調音管 (附加/替換); 喇叭口; 琴盒; 清潔刷; 清潔布; 清潔布/通條布; 軟木膏; 束圈; 譜夾; 吹嘴; 吹嘴蓋; 護墊保護套; 簧片盒; 簧片; 拇指靠座; 其他
de: Enthaltene Instrumententeile: Birne (zusätzlich/alternativ); Schallbecher; Koffer/Etui; Reinigungsbürste; Reinigungstuch; Reinigungswischer; Korkfett; Blattschraube; Marschgabel; Mundstück; Mundstückkapsel; Polsterschoner; Blätteretui; Blätter; Daumenauflage; Sonstige
sk-SK: Diely v balení nástroja: Súdok (ďalší/alternatívny); Ozvučník; Puzdro; Čistiaca kefka; Čistiaca handrička; Vytierak; Mazivo na korok; Ligatúra; Lýra; Náustok; Kryt náustka; Ochrana podlepiek; Puzdro na plátky; Plátky; Opierka palca; Iné
ro-RO: Piese de instrument incluse: Baroiaș (suplimentar/alternativ); Pâlnie; Cutie; Perie de curățare; Lavetă de curățare; Tampon de curățare; Vaselină pentru plută; Brățară; Liră; Muștiuc; Capac muștiuc; Pămătuf; Cutie pentru ancii; Ancii; Suport de deget; Altele
es: Piezas del instrumento incluidas: Barrilete (adicional/alternativo); Campana; Estuche; Cepillo de limpieza; Paño de limpieza; Hisopo de limpieza; Grasa para corcho; Abrazadera; Lira; Boquilla; Tapa de boquilla; Protector de zapatillas; Estuche de cañas; Cañas; Apoyapulgar; Otro
it: Parti dello strumento incluse: Barilotto (aggiuntivo/alternativo); Campana; Custodia; Spazzola per la pulizia; Panno per la pulizia; Scovolino; Grasso per sughero; Legatura; Lira; Bocchino; Copribocchino; Salvatamponi; Porta ance; Ance; Poggiapollice; Altro
th: ชิ้นส่วนเครื่องมือดนตรีที่รวมอยู่ในชุด: บาร์เรล (เพิ่มเติม/ทางเลือก); เบลล์; เคส; แปรงทำความสะอาด; ผ้าทำความสะอาด; ที่เช็ดทำความสะอาด; จาระบีทาไม้ก๊อก; ลิกาเจอร์; ไลร์; เมาส์พีซ; ฝาครอบเมาส์พีซ; แผ่นซับความชื้น; กล่องใส่ลิ้น; ลิ้น; ที่พักนิ้วหัวแม่มือ; อื่นๆ
en: Instrument parts included: Barrel (additional/alternate); Bell; Case; Cleaning brush; Cleaning cloth; Cleaning swab; Cork grease; Ligature; Lyre; Mouthpiece; Mouthpiece cap; Pad saver; Reed case; Reeds; Thumb rest; Other
nb: Instrumentdeler inkludert: Pærestykke (ekstra/alternativt); Sjallstykke; Etui; Rengjøringsbørste; Pusseklut; Pusseklut; Korkfett; Ligatur; Lyre; Munnstykke; Hette til munnstykke; Putebeskytter; Etui til rørblad; Rørblad; Tommelstøtte; Annet
fi: Mukana toimitetut soittimen osat: Päärynä (lisä/vaihtoehtoinen); Kello; Kotelo; Puhdistusharja; Puhdistusliina; Puhdistustukko; Korkkirasva; Kiristin; Lyyra; Suukappale; Suukappaleen suojus; Pad saver; Lehdykkäkotelo; Lehdykät; Peukalotuki; Muu
fr: Pièces d’instrument incluses: Barillet (supplémentaire/alternatif); Pavillon; Étui; Brosse de nettoyage; Chiffon de nettoyage; Écouvillon de nettoyage; Graisse pour liège; Ligature; Lyre; Bec; Couvre-bec; Protège-tampon; Étui pour anches; Anches; Repose-pouce; Autre
nl: Meegeleverde instrument onderdelen: Tonnetje (extra/alternatief); Beker; Koffer; Schoonmaakborstel; Poetsdoek; Wisser; Kurkvet; Rietbinder; Marsklem; Mondstuk; Mondstukdop; Pad saver; Rietendoosje; Rieten; Duimsteun; Overige
ru: Детали инструмента в комплекте: Бочонок (дополнительный/альтернативный); Раструб; Футляр; Щеточка для чистки; Салфетка для чистки; Тампон-протирка для чистки; Смазка для пробки; Лигатура; Лира; Мундштук; Колпачок для мундштука; Влагопоглотитель (pad saver); Футляр для тростей; Трости; Упор для большого пальца; Другое
pl: Dołączone części instrumentu: Baryłka (dodatkowa/zapasowa); Czara głosowa; Etui; Szczoteczka do czyszczenia; Ściereczka do czyszczenia; Wycior do czyszczenia; Smar do korka; Ligaturka; Lira; Ustnik; Kapturek na ustnik; Ochraniacz na poduszki; Etui na stroiki; Stroiki; Podpórka pod kciuk; Inne
el: Περιλαμβάνονται εξαρτήματα οργάνων: Βαρελάκι (επιπλέον/εναλλακτικό); Καμπάνα; Θήκη; Βουρτσάκι καθαρισμού; Πανάκι καθαρισμού; Μάκτρο καθαρισμού; Γράσο φελλού; Σφιγκτήρας; Λύρα; Επιστόμιο; Καπάκι επιστομίου; Προστατευτικό ταμπόν; Θήκη για καλάμια; Καλάμια; Στήριγμα αντίχειρα; Άλλο
hu: A hangszer mellékelt alkatrészei: Hordó (kiegészítő/váltó); Tölcsér; Tok; Tisztítókefe; Tisztítókendő; Tisztítókendő; Parafazsír; Szorító; Kottatartó (líra); Fúvóka; Fúvókavédő kupak; Párnavédő; Nádtok; Nádak; Hüvelykujjtámasz; Egyéb
lt-LT: Įtrauktos instrumento dalys: Vamzdelis (papildomas / pakaitinis); Pūstuvinė; Dėklas; Valymo šepetėlis; Valymo šluostė; Valymo kempinėlė / šluostelė; Kamštinės dalies tepalas; Ligatūra; Lyra; Kandiklis; Kandiklio gaubtelis; Pagalvėlių apsauga; Liežuvėlių dėklas; Liežuvėliai; Nykščio atrama; Kita
vi: Các bộ phận nhạc cụ đi kèm: Khớp nối (bổ sung/thay thế); Loa kèn; Hộp đựng; Cọ vệ sinh; Khăn lau; Cây lau; Mỡ bôi nút bần; Đai dăm kèn; Giá kẹp nhạc phổ; Búp kèn; Nắp búp kèn; Dụng cụ bảo vệ phím đệm; Hộp đựng dăm kèn; Dăm kèn; Đệm đỡ ngón cái; Khác
sv: Medföljande instrumentkomponenter: Päron (extra/alternativt); Klockstycke; Fodral; Rengöringsborste; Rengöringsduk; Rengöringssvabb; Korkfett; Ligatur; Marschklyka; Munstycke; Munstyckskapsel; Pad saver; Rörbladsetui; Rörblad; Tumstöd; Övrigt
cs: Součásti nástroje jsou součástí balení: Soudek (dodatečný/alternativní); Ozvěník; Pouzdro; Čisticí kartáček; Čisticí hadřík; Čisticí vytěrák; Mazivo na korek; Ligatura; Lyra; Náustek; Klobouček na náustek; Pad saver; Pouzdro na plátky; Plátky; Opěrka na palec; Jiné